Inventaris van het archief van de Centrale Commissie Bestrijding Rampen als gevolg van Luchtaanvallen, 1941-1945
Nationaal Archief, Den Haag
Centrale Commissie Bestrijding Rampen als gevolg van Luchtaanvallen
Cie. Luchtaanvallen
1941-1945
B24028
1.20 meter; 21 inventarisnummers.
Nationaal Archief, Den Haag
Ministerie van Binnenlandse Zaken / Centrale Commissie Bestrijding Rampen als gevolg van Luchtaanvallen, 1941-1945
Over de achtergrond van deze commissie is weinig of niets bekend. Ook de relatie met de Inspectie Bescherming Bevolking tegen luchtaanvallen is niet duidelijk. Het onvolledige archief bevat voornamelijk materiaal over de bosbrandweer, waaronder informatie over het ontslag van bosbrandweerpersoneel van joodse afkomst.
Archiefvorming
Geschiedenis van het archiefbeheer
De verwerving van het archief
Het archief is krachtens bepalingen van de Archiefwet overgebracht.
Inhoud en structuur van het archief
MAISAO-WOTAP; 2.04
Selectie en vernietiging
Gezien de periode (Tweede Wereldoorlog) en het feit dat het archief onvolledig is, waardoor een goede afstemming van de bestanddelen ten opzichte van elkaar onmogelijk was, is niets uit dit archief vernietigd.
Aanwijzingen voor de gebruiker
Openbaarheidsbeperkingen
Volledig openbaar.
Materiële beperkingen
Aanvraaginstructie
Openbare archiefstukken kunnen online worden aangevraagd en gereserveerd. U kunt dit ook via de terminals in de studiezaal van het Nationaal Archief doen. Om te kunnen reserveren dient u de volgende stappen te volgen:
U maakt een profiel aan op www.gahetna.nl, en logt vervolgens in
Via de archiefinventaris (alleen de beschrijvingen met rode nummers) selecteert u het gewenste archiefstuk door op de knop 'Reserveren' te klikken
In het volgende scherm geeft u aan op welke dag u het archiefstuk wilt inzien
Indien u zich bevindt in de studiezaal en een tafelnummer heeft ontvangen kunt u dit nummer vermelden. Als u geen tafelnummer heeft kunt u tafelnummer 777 laten staan
Vervolgens bevestigt u uw reservering door deze te versturen.
Verwant materiaal
Beschikbaarheid van kopieën
Beschrijving van de series en archiefbestanddelen
- Aanschaf en verstrekking van onderscheidingstekens aan personeel van de bosbrandweer, 1940 - 1943; 1
- Vaststelling van de begrotingen van de C.C.B.R.L. en de Gewestelijke Commissies voor 1942, 1943 en 1944, 1941 - 1943; 2
- Notulen van vergaderingen, 1940 - 1944; 3
- Instelling en samenstelling van een aantal Gewestelijke Werkcommissies Bos en heidebranden, 1941 -1944; 4
- Algemene richtlijnen voor de organisatie van de bosbrandweer, 1941 - 1945; 5
- Samenwerking tussen de bosbrandweer en de Nederlandse Arbeids Dienst, 1942; 6
- Ontwerp-Brandrapport, 1942; 7
- Rapporten van verrichte werkzaamheden door gewestelijke werkcommissies, 1942; 8
- Interpretatie van paragraaf 2 van de instructie voor kringcommandanten (verplichting om bij brand de post niet te verlaten), 1942 - 1943; 9
- Salariëring en toekennen van vergoedingen aan bosbrandweergroepen, 1942 - 1943; 10
- Toepassing van sociale wetten op personeel van de bosbrandweer, 1942 - 1943; 11
- Ontslag aan bosbrandweerpersoneel van joodse afkomst, 1942 - 1943; 12
- Uitgave en verstrekking van het boekwerkje 'De Bestrijding van Bos-, Heide-, Veen- en Duinbranden', 1942 - 1943; 13
- Gemeenschappelijke regeling betreffende verzorging belangen bij bestrijding van bosbranden tussen de gemeenten behorende tot dezelfde kring, 1942 - 1944; 14
- Aanschaf bosbrandweerauto's, rijvergunningen, kentekenbewijzen en benzine, 1942 - 1944; 15
- Coördinatie van de aanschaf van brandweermaterialen voor de gewestelijke werkcommissies, 1942 - 1944; 16
- Toewijzing van motorbrandstoffen aan de bosbrandweer, 1942 - 1944; 17
- Aanleg van telefoonaansluitingen voor de bosbrandweer, 1942 - 1944; 18
- Afwikkeling en opheffing van de C.C.B.R.L., 1943; 19
- Instandhouding van de personeelsformatie van de brandweer en bosbrandweer, 1943; 20
- Reorganisatie van de bosbrandweer, 1943 - 1944; 21